臺灣臺中地方法院民事裁定
111年度中簡字第663號
原      告  元大商業銀行股份有限公司


法定代理人  翁健    
訴訟代理人  周立根  
            許上閔  
被      告  劉庭溪  
上列當事人間請求返還借款事件，本院裁定如下：
    主    文
本件移送臺灣臺北地方法院。
    理    由
一、按當事人得合意定第一審管轄法院；又訴訟之全部或一部，
    法院認為無管轄權者，依原告聲請或依職權以裁定移送其管
    轄法院，民事訴訟法第24條第1項本文、第28條第1項分別定
    有明文。再債權讓與係以移轉特定債權為標的之契約，其受
    讓人固僅受讓債權，而非承受契約當事人之地位，惟對於債
    之同一性不生影響，因此附隨於原債權之抗辯權，亦不因債
    權之讓與而喪失。且所謂得對抗讓與人之事由，不獨實體法
    上之抗辯，訴訟法上之抗辯亦包括在內，如合意管轄之抗辯
    及仲裁契約之抗辯等（最高法院87年度台抗字第630號裁定
    意旨參照）。
二、又因合併而消滅之公司，其權利義務，應由合併後存續或另
    立之公司承受，為公司法第75條所明文規定，且上開規定依
    同法第319條，於股份有限公司之合併準用之。查大眾商業
    銀行（下稱大眾銀行）於民國106年1月17日，依銀行法及金
    融機構合併法之規定奉准與元大商業銀行股份有限公司（下
    稱元大銀行）合併，合併後存續法人為元大銀行即原告依法
    概括承受消滅法人之權利義務，此有金融監督管理委員會民
    國106年1月17日金管銀控字第10500320920號函附卷可稽（
    見司促卷第7頁）。本件原告主張被告於94年3月14日向大眾
    銀行借款新臺幣（下同）25萬元，現尚欠本金244,836元，
    及自94年7月5日起至清償日止，按週年利率百分之15計算之
    利息；暨自94年8月6日起至清償日止，逾期在6個月以內者
    ，按上開利率百分之10；逾期超過6個月者，按上開利率百
    分之20計算之違約金等情。而大眾銀行個人信用貸款約定事
    項（攤還型）「其他約定事項」第參條約定：「…因本約定
    內容有關事項涉訟時，借款人同意以台北地方法院或因本現
    金卡業務與貴行往來之分支機構所在地之地方法院為第一審
    管轄法院」等語（見本院卷第37頁），原告既概括承受大眾
    銀行相關業務一切權利義務，即應受上開合意管轄約定之拘
    束。又大眾銀行業經合併解散後，其分公司均已遭廢止，有
    經濟部商業司商工登記公示資料查詢服務結果附卷可佐，則
    兩造就本件法律關係所生之訴訟，依民事訴訟法第24條第1
    項之規定，自應由臺灣臺北地方法院管轄。茲原告向無管轄
    權之本院起訴，顯係違誤，爰依職權將本件移送於該管轄法
    院。
三、依民事訴訟法第28條第1項，裁定如主文。
中　　華　　民　　國　　111 　年　　6 　　月　　13　　日
                  臺灣臺中地方法院臺中簡易庭
                                  法  官　郭妙俐
以上正本證明與原本無異。
如不服本裁定，應於裁定送達後10日內向本院提出抗告狀。
中　　華　　民　　國　 111　　年　　 6　　月　　13　　日
                                  書記官  林素真